Inventaris van het archief van het Staatsbosbeheer, 1899-1950
Nationaal Archief, Den Haag
- Stukken betreffende afzonderlijke onderwerpen, 2
  - Taak, 2.3
    - Verlenen van technische hulp aan gemeenten e.a. publiekrechtelijke lichamen en verenigingen, 2.3.6
      - Stukken betreffende de organisatie en reorganisatie van de bosbrandbestrijding., 1905-1948; 402; 1 omslag
      - Stukken betreffende het opmaken en goedkeuren van ontginningsplannen en contracten voor gemeenten die met renteloos voorschot van de Staat ontginnen., 1907-1950; 403-473; 1 deel, 2 pakken, 67 omslagen en 1 stuk
        - Algemeen, 1924 - 1938, 403
        - Indicateur van ingekomen en uitgaande stukken inzake gemeentebebossingen, nrs. 1 - 716, 1922, 404; deel
        - Aarle-Rixtel, 1941 - 1948, 405
        - Asten, 1913 - 1939, 406, 1195, 3012; 1 omslag en 2 tekeningen
          - Stukken, 406
          - Tekening no.1, 1195
          - Tekening no. 2, 3012
        - Bakel, 1935 - 1948, 407
        - Bergeijk, 1924 - 1950, 408, 1214-1216; 1 omslag en 3 tekeningen
          - Stukken, 408
          - Tekening no. 1, 1214
          - Tekening no. 2, 1215
          - Tekening no. 3, 1216
        - Bergen, 1912 - 1937, 409
        - Berghem, 1929 - 1934, 410
        - Best, 1931 - 1950, 411, 1360; 1 omslag en 1 tekening
          - Stukken, 411
          - Tekening, 1360
        - Beugen, 1930, 412, 1209; 1 omslag en 1 tekening
          - Stukken, 412
          - Tekening, 1209
        - Bladel, 1913 - 1947, 413
        - Borger, 1923 - 1925, 414
        - Budel, 1922 - 1947, 415, 1222; 1 omslag en 1 tekening
          - Stukken, 415
          - Tekening, 1222
        - Deurne, 1913 - 1949, 416, 1208; 1 omslag en 1 tekening
          - Stukken, 416
          - Tekening, 1208
        - Eersel, 1911 - 1932, 417
        - Epe, 1914 - 1946, 418; pak
        - Ermelo, 1921 - 1926, 419, 1199; 1 omslag en 1 tekening
          - Stukken, 419
          - Tekening, 1199
        - Erp, 1911 - 1939, 420
        - Escharen, 1940, 421
        - Goirle, 1932, 422
        - Hardenberg, 1925 - 1938, 423
        - Heerde, 1913 - 1946, 424; pak
        - Helmond, 1923 - 1934, 425
        - Herpen, 1934 - 1944, 426, 1198; 1 omslag en 1 tekening
          - Stukken, 426
          - Tekening, 1198
        - Heumen, 1923 - 1925, 427
        - Hilvarenbeek, 1936 - 1938, 428, 1213, 2024; 1 omslag en 2 tekeningen
          - Stukken, 428
          - Tekening no. 1, 1213
          - Tekening no. 2, 2024
        - Hooge en Lage Mierde, 1919 - 1950, 429, 1217-1219; 1 omslag en 3 tekeningen
          - Stukken, 429
          - Tekening no. 1, 1217
          - Tekening no. 2, 1218
          - Tekening no. 3, 1219
        - Horst, 1947 - 1949, 430
        - Lierop, 1931, 431
        - Luyksgestel, 1927 - 1949, 432, 1220-1221; 1 omslag en 2 tekeningen
          - Stukken, 432
          - Tekening no. 1, 1220
          - Tekening no. 2, 1221
        - Maarheze, 1927 - 1949, 433
        - Maashees, 1910 - 1950, 434
        - Melick-Herkenbosch, 1933 - 1948, 435
        - Mierlo, 1944 - 1948, 436
        - Mill, 1917 - 1946, 437
        - Mook, 1917 - 1940, 438
        - Nistelrode, 1913 - 1923, 439, 1192-1194, 2019-2020, 3011; 1 omslag en 6 tekeningen
          - Stukken, 439
          - Tekening no. 1, 1192
          - Tekening no. 2, 1193
          - Tekening no. 3, 1194
          - Tekening no. 4, 2019
          - Tekening no. 5, 2020
          - Tekening no. 6, 3011
        - Odoorn, 1920 - 1923, 440
        - Oerle, 1908 - 1918, 441
        - Ommen, 1933 - 1939, 442
        - Oostelbeers, 1927 - 1948, 343, 1210-1211, 2023; 1 omslag en 3 tekeningen
          - Stukken, 443
          - Tekening no. 1, 1210
          - Tekening no. 2, 1211
          - Tekening no. 3, 2023
        - Oploo, 1948, 444
        - Posterholt, 1933, 445
        - Reek, 1915, 446
        - Reusel, 1925 - 1940, 447
        - Rovertsche Heide, 1910 - 1938, 448, 2018
          - Stukken, 448
          - Tekening, 2018
        - Rucphen, 1911 - 1939, 449
        - Schayk, 1910 - 1921, 450
        - Sevenum, 1947 - 1948, 451
        - Sint Oedenrode, 1924 - 1938, 452, 1206-1207; 1 omslag en 2 tekeningen
          - Stukken, 452
          - Tekening no. 1, 1206
          - Tekening no. 2, 1207
        - Sleen, 1922 - 1926, 453
        - Soest, 1914, 454; stuk
        - Someren, 1925 - 1937, 455, 1196-1197, 2021-2022, 3013; 1 omslag en 5 tekeningen
          - Stukken, 455
          - Tekening no. 1, 1196
          - Tekening no. 2, 1197
          - Tekening no. 3, 2021
          - Tekening no. 4, 2022
          - Tekening no. 5, 3013
        - Son, 1920 - 1948, 456
        - Stiphout, 1923 - 1937, 457
        - Uden, 1926 - 1939, 458, 1204; 1 omslag en 1 tekening
          - Stukken, 458
          - Tekening, 1204
        - Valkenswaard, 1932 - 1948, 459
        - Veldhoven, 1913 - 1936, 460, 1190-1191; 1 omslag en 2 tekeningen
          - Stukken, 460
          - Tekening no. 1, 1190
          - Tekening no. 2, 1191
        - Venray, 1907 - 1950, 461
        - Vessem, 1916 - 1937, 462, 1200-1203; 1 omslag en 4 tekeningen
          - Stukken, 462
          - Tekening no. 1, 1200
          - Tekening no. 2, 1201
          - Tekening no. 3, 1202
          - Tekening no. 4, 1203
        - Vlierden, 1913 - 1914, 463
        - Vlodrop, 1930 - 1948, 464
        - Waalre, 1925 - 1950, 465, 1212; 1 omslag en 1 tekening
          - Stukken, 465
          - Tekening, 1212
        - Wanroy, 1932 - 1943, 466
        - Weert, 1941 - 1948, 467
        - Westerbork, 1923 - 1947, 468
        - Westerhoven, 1933 - 1948, 469
        - Woensel, 1911 - 1921, 470
        - Zeeland, 1914 - 1948, 471, 1205, 3014; 1 omslag en 2 tekeningen
          - Stukken, 471
          - Tekening no. 1, 1205
          - Tekening no. 2, 3014
        - Zeelst, 1908 - 1918, 472
        - Zwolle, 1911 - 1922, 473
      - Stukken betreffende de oprichting van de Onderlinge Gemeentelijke Boschbrand Verzekering., 1911-1915; 474; 1 omslag
      - Rapporten over de toestand van bossen en wegbeplantingen van instellingen en de maatregelen die voor de instandhouding en verbetering daarvan moeten worden genomen., 1921-1924; 475-476; 2 omslagen
        - Veenhuizen, rijkswerkinrichting, 1921, 475
        - Landgoed Dekkerswald te Groesbeek, behorend tot de Vereniging van Rooms-Katholieke Herstellingsoorden voor Longlijders en Zwakke Kinderen, 1924, 476
      - Stukken betreffende de overdracht en overname in technisch beheer van gronden van rijksinrichtingen., 1922-1935; 477-478; 2 omslagen
        - Rijkskrankzinnigengesticht te Woensel, 1922 - 1930, 477
        - Rijksasiels te Avereest, 1934 - 1935, 478
      - Stukken betreffende de totstandkoming en wijziging van de "Regeling betreffende de vergoeding voor technische hulp aan departementen van algemeen bestuur, gemeenten en andere publiekrechtelijke lichamen, benevens aan verenigingen of stichtingen van algemeen nut"., 1924-1933; 479; 1 omslag
      - Stukken betreffende het verlenen van technische hulp aan gemeenten bij het opmaken van houtregisters en de daarbij behorende verzamelstaten., 1925-1926; 480; 1 omslag
      - Stukken betreffende de uitvoering van regelingen met betrekking tot de werkverruiming op gemeentegronden en in staatsboswachterijen., 1931-1941; 481; 1 omslag
      - Stukken betreffende het verlenen van technische voorlichting aan de gemeente Maarheze ten aanzien van het landgoed Cranendonck., 1938-1939; 482, 1010; 1 omslag en 1 tekening
        - Stukken, 482
        - Tekening, 1010
    - Advisering over en uitvoering van de Boswet, 2.3.7
      - Advisering, 2.3.7.1
        - Stukken betreffende advisering over de totstandkoming en wijziging van de Boswet 1922., 1906-1952; 483-485; 2 pakken en 1 omslag
          - Totstandkoming, 1906 - 1919, 483
          - Totstandkoming, 1920 - 1922, 484; omslag
          - Wijziging, 1948 - 1952, 485
        - Stukken betreffende advisering aan de directeur-generaal van de Landbouw over de totstandkoming en toepassing van de Nood-Boswet., 1917-1921; 486; 1 omslag
        - Stukken betreffende advisering in het geschil tussen de Staat en de Cornelia-stichting te Beetsterzwaag over de vraag of de Cornelia-stichting te beschouwen is als "van algemeen nut" en daarmee onder de werking van de Boswet 1922 valt., 1922-1924; 487; 1 omslag
        - Stukken betreffende advisering aan de minister van Binnenlandse Zaken en Landbouw over de vraag of hakhout al dan niet onder de Boswet 1922 valt., 1923-1925; 488; 1 omslag
        - Stukken betreffende advisering aan de minister van Economische Zaken en de directeur-generaal van de Landbouw over de totstandkoming van algemene regelen voor het verlenen van bijdragen op grond van artikel 12 van de Boswet 1922., 1930-1938; 489; 1 omslag
      - Uitvoering, 2.3.7.2
        - Algemeen, 2.3.7.2.1
          - Instructies aan de houtvesters betreffende de uitvoering van de Nood-Boswet 1917 en de Boswet 1922., 1917-1938; 490; 1 omslag
          - Stukken betreffende de constatering van conflicten met regels van andere overheidslichamen bij de uitvoering van de boswetgeving., 1941-1949; 491; 1 omslag
        - Toezicht op beheer van gemeentebossen, 2.3.7.2.2
          - Stukken betreffende de interpretatie en toepassing van artikel 5 van de Boswet betreffende het ongeschild laten liggen van tak- en tophout van naaldbomen in gemeenten., 1921-1930; 492; 1 omslag
          - Stukken betreffende de uitvoering van het Besluit Staatstoezicht op de Bossen 1943., 1943-1948; 493; 1 pak
          - Gemeentebebossingen Maashees, Venray, Bergen, Deurne en Asten., 3079; 1 tekening
            Dossier bestaat uit 1 tekening, aan te vragen onder inv.nr. 3079.
        - Bestrijding ziekten en plagen, 2.3.7.2.3
          - Stukken betreffende de bestrijding van schadelijke insecten en zwammen., 1905-1944; 494-497; 1 pak en 3 omslagen
            - Algemeen, 1910 - 1937, 494
            - Vlugschriften (genummerd 1 - 6) over en platen van schadelijke insecten of zwammen, 1905 - 1937, 495
            - Nonvlinderplaag, 1908 - 1911, 496
            - Iepziekte, 1925 - 1944, 497; pak
        - Regeling kapvergunningen, 2.3.7.2.4
          - Brief aan de voorzitter van de Boschraad betreffende nog niet opgeheven kapverboden in diverse gemeenten., 1923; 498; 1 stuk
          - Stukken betreffende het opstellen en uitvoeren van kapplannen., 1925-1950; 499; 1 omslag
          - Stukken betreffende de uitvoering van de Bodemproductiebeschikking 1939., 1939-1945; 500; 1 pak
        - Subsidies, 2.3.7.2.5
          - Stukken betreffende het verlenen van subsidie voor herbeplanting of herbebossing., 1942-1952; 501; 1 pak
    - Behandeling van internationale bosbouwaangelegenheden, 2.3.8
      - Verslagen van vergaderingen van het Comité International de Sylviculture., 1925-1942; 502; 1 omslag
      - Stukken betreffende de vaststelling van de Nederlandse bijdrage aan de vestiging van een bureau voor de bosbouw bij het Internationaal Landbouwinstituut te Rome., 1927-1931; 503; 1 omslag
      - Verslag van de houtconferentie te Marianske Lazne, Tsjecho-Slowakije, met geleidebrief., 1947; 504; 1 omslag
    - Natuurbescherming en uitvoering Natuurschoonwet 1928, 2.3.9
      - Stukken betreffende het verlenen van medewerking aan de totstandkoming van de Vogelwet., 1902-1912; 505; 1 omslag
      - Stukken betreffende de aanwijzing tot en beheer van onder het Staatsbosbeheer ressorterende terreinen als natuurmonument., 1919-1947; 506, 1021-1024, 2004-2007, 3008-3009; 1 pak en 10 tekeningen
        - Stukken, 506
        - Tekening no. 1, 1021
        - Tekening no. 2, 1022
        - Tekening no. 3, 1023
        - Tekening no. 4, 1024
        - Tekening no. 5, 2004
        - Tekening no. 6, 2005
        - Tekening no. 7, 2006
        - Tekening no. 8, 2007
        - Tekening no. 9, 3008
        - Tekening no. 10, 3009
      - Stukken betreffende de totstandkoming en uitvoering van de Natuurschoonwet 1928., 1925-1950; 507; 1 pak
      - Stukken betreffende de inventarisatie van terreinen in de verschillende provincies die voor bescherming in aanmerking komen., 1927-1941; 508-520; 4 pakken en 9 omslagen
        - Algemeen, 1927 - 1941, 508
        - Groningen, [1899-1950], 509
        - Friesland, 1932, 510
        - Drenthe, [1899-1950], 511; pak
        - Overijssel, 1929 - 1931, 512, 1098-1188; 1 omslag en 91 tekeningen
          - Stukken, 512
          - Tekening no. 1, 1098
          - Tekening no. 2, 1099
          - Tekening no. 3, 1100
          - Tekening no. 4, 1101
          - Tekening no. 5, 1102
          - Tekening no. 6, 1103
          - Tekening no. 7, 1104
          - Tekening no. 8, 1105
          - Tekening no. 9, 1106
          - Tekening no. 10, 1107
          - Tekening no. 11, 1108
          - Tekening no. 12, 1109
          - Tekening no. 13, 1110
          - Tekening no. 14, 1111
          - Tekening no. 15, 1112
          - Tekening no. 16, 1113
          - Tekening no. 17, 1114
          - Tekening no. 18, 1115
          - Tekening no. 19, 1116
          - Tekening no. 20, 1117
          - Tekening no. 21, 1118
          - Tekening no. 22, 1119
          - Tekening no. 23, 1120
          - Tekening no. 24, 1121
          - Tekening no. 25, 1122
          - Tekening no. 26, 1123
          - Tekening no. 27, 1124
          - Tekening no. 28, 1125
          - Tekening no. 29, 1126
          - Tekening no. 30, 1127
          - Tekening no. 31, 1128
          - Tekening no. 32, 1129
          - Tekening no. 33, 1130
          - Tekening no. 34, 1131
          - Tekening no. 35, 1132
          - Tekening no. 36, 1133
          - Tekening no. 37, 1134
          - Tekening no. 38, 1135
          - Tekening no. 39, 1136
          - Tekening no. 40, 1137
          - Tekening no. 41, 1138
          - Tekening no. 42, 1139
          - Tekening no. 43, 1140
          - Tekening no. 44, 1141
          - Tekening no. 45, 1142
          - Tekening no. 46, 1143
          - Tekening no. 47, 1144
          - Tekening no. 48, 1145
          - Tekening no. 49, 1146
          - Tekening no. 50, 1147
          - Tekening no. 51, 1148
          - Tekening no. 52, 1149
          - Tekening no. 53, 1150
          - Tekening no. 54, 1151
          - Tekening no. 55, 1152
          - Tekening no. 56, 1153
          - Tekening no. 57, 1154
          - Tekening no. 58, 1155
          - Tekening no. 59, 1156
          - Tekening no. 60, 1157
          - Tekening no. 61, 1158
          - Tekening no. 62, 1159
          - Tekening no. 63, 1160
          - Tekening no. 64, 1161
          - Tekening no. 65, 1162
          - Tekening no. 66, 1163
          - Tekening no. 67, 1164
          - Tekening no. 68, 1165
          - Tekening no. 69, 1166
          - Tekening no. 70, 1167
          - Tekening no. 71, 1168
          - Tekening no. 72, 1169
          - Tekening no. 73, 1170
          - Tekening no. 74, 1171
          - Tekening no. 75, 1172
          - Tekening no. 76, 1173
          - Tekening no. 77, 1174
          - Tekening no. 78, 1175
          - Tekening no. 79, 1176
          - Tekening no. 80, 1177
          - Tekening no. 81, 1178
          - Tekening no. 82, 1179
          - Tekening no. 83, 1180
          - Tekening no. 84, 1181
          - Tekening no. 85, 1182
          - Tekening no. 86, 1183
          - Tekening no. 87, 1184
          - Tekening no. 88, 1185
          - Tekening no. 89, 1186
          - Tekening no. 90, 1187
          - Tekening no. 91, 1188
        - Gelderland, 1934 - 1937, 513, 1025-1041; 1 pak en 17 tekeningen
          - Stukken, 513
          - Tekening no. 1, 1025
          - Tekening no. 2, 1026
          - Tekening no. 3, 1027
          - Tekening no. 4, 1028
          - Tekening no. 5, 1029
          - Tekening no. 6, 1030
          - Tekening no. 7, 1031
          - Tekening no. 8, 1032
          - Tekening no. 9, 1033
          - Tekening no. 10, 1034
          - Tekening no. 11, 1035
          - Tekening no. 12, 1036
          - Tekening no. 13, 1037
          - Tekening no. 14, 1038
          - Tekening no. 15, 1039
          - Tekening no. 16, 1040
          - Tekening no. 17, 1041
        - Utrecht, 1936, 514
        - Noord-Holland, [1899-1950], 515
        - Zuid-Holland, 1928 - 1936, 516
        - Zeeland, 1937 - 1939, 517
        - Noord-Brabant, 1930 - 1931, 518; pak
        - Limburg. 1934-1936, 519-520
          - Akerstraat - Kessel, 1934 - 1936, 519, 1042-1097; 1 pak en 56 tekeningen
            - Stukken, 519
            - Tekening no. 1, 1042
            - Tekening no. 2, 1043
            - Tekening no. 3, 1044
            - Tekening no. 4, 1045
            - Tekening no. 5, 1046
            - Tekening no. 6, 1047
            - Tekening no. 7, 1048
            - Tekening no. 8, 1049
            - Tekening no. 9, 1050
            - Tekening no. 10, 1051
            - Tekening no. 11, 1052
            - Tekening no. 12, 1053
            - Tekening no. 13, 1054
            - Tekening no. 14, 1055
            - Tekening no. 15, 1056
            - Tekening no. 16, 1057
            - Tekening no. 17, 1058
            - Tekening no. 18, 1059
            - Tekening no. 19, 1060
            - Tekening no. 20, 1061
            - Tekening no. 21, 1062
            - Tekening no. 22, 1063
            - Tekening no. 23, 1064
            - Tekening no. 24, 1065
            - Tekening no. 25, 1066
            - Tekening no. 26, 1067
            - Tekening no. 27, 1068
            - Tekening no. 28, 1069
            - Tekening no. 29, 1070
            - Tekening no. 30, 1071
            - Tekening no. 31, 1072
            - Tekening no. 32, 1073
            - Tekening no. 33, 1074
            - Tekening no. 34, 1075
            - Tekening no. 35, 1076
            - Tekening no. 36, 1077
            - Tekening no. 37, 1078
            - Tekening no. 38, 1079
            - Tekening no. 39, 1080
            - Tekening no. 40, 1081
            - Tekening no. 41, 1082
            - Tekening no. 42, 1083
            - Tekening no. 43, 1084
            - Tekening no. 44, 1085
            - Tekening no. 45, 1086
            - Tekening no. 46, 1087
            - Tekening no. 47, 1088
            - Tekening no. 48, 1089
            - Tekening no. 49, 1090
            - Tekening no. 50, 1091
            - Tekening no. 51, 1092
            - Tekening no. 52, 1093
            - Tekening no. 53, 1094
            - Tekening no. 54, 1095
            - Tekening no. 55, 1096
            - Tekening no. 56, 1097
          - Maalbroek - Wolfshaag, 1934 - 1936, 520
      - Correspondentie met de Contact-Commissie voor Natuur- en Landschapsbescherming., 1932-1946; 521; 1 omslag
      - Stukken betreffende de advisering over de ontwerp-Natuurbeschermingswet en over de aanvulling van de Onteigeningswet., 1934-1937; 522; 1 omslag
      - Stukken betreffende door de Commissie van Adviseurs voor de Natuurbescherming behandelde aangelegenheden., 1938-1946; 523-534; 1 pak en 11 omslagen
        - Algemeen, 1941 - 1944, 523; pak
        - Vergaderstukken, 1941 - 1946, 524
        - Jaarverslagen, 1941 - 1943, 525
        - Groningen, 1943, 526
        - Friesland, 1938 - 1943, 527
        - Drenthe, 1941 - 1944, 528, 1394-1413, 2105-2106, 3055; 1 omslag en 23 tekeningen
          - Stukken, 528
          - Tekening no. 1, 1394
          - Tekening no. 2, 1395
          - Tekening no. 3, 1396
          - Tekening no. 4, 1397
          - Tekening no. 5, 1398
          - Tekening no. 6, 1399
          - Tekening no. 7, 1400
          - Tekening no. 8, 1401
          - Tekening no. 9, 1402
          - Tekening no. 10, 1403
          - Tekening no. 11, 1404
          - Tekening no. 12, 1405
          - Tekening no. 13, 1406
          - Tekening no. 14, 1407
          - Tekening no. 15, 1408
          - Tekening no. 16, 1409
          - Tekening no. 17, 1410
          - Tekening no. 18, 1411
          - Tekening no. 19, 1412
          - Tekening no. 20, 1413
          - Tekening no. 21, 2105
          - Tekening no. 22, 2106
          - Tekening no. 23, 3055
        - Gelderland, 1942 - 1943, 529
        - Noord-Holland, 1941, 530
        - Zuid-Holland, 1941 - 1942, 531
        - Zeeland, 1943, 532
        - Noord-Brabant, 1942 - 1944, 533
        - Limburg, 1941 - 1944, 534
      - Stukken betreffende door de Commissie voor Natuurbescherming, Landschapsverzorging en Recreatie behandelde aangelegenheden., 1941-1948; 535-545; 11 omslagen
        - Algemeen, 1941 - 1944, 535
        - Vergaderstukken, 1941 - 1944, 536
        - Friesland, 1941 - 1944, 537
        - Drenthe, 1942 - 1943, 538
        - Overijssel, 1942, 539
        - Gelderland, 1941 - 1942, 540
        - Utrecht, 1942 - 1943, 541
        - Noord-Holland, 1942, 542
        - Zuid-Holland, 1941 - 1944, 543
        - Noord-Brabant, 1942 - 1948, 544, 1387-1390; 1 omslag en 4 tekeningen
          - Stukken, 544
          - Tekening no. 1, 1387
          - Tekening no. 2, 1388
          - Tekening no. 3, 1389
          - Tekening no. 4, 1390
        - Limburg, 1942 - 1943, 545, 1391-1392; 1 omslag en 2 tekeningen
          - Stukken, 545
          - Tekening no. 1, 1391
          - Tekening no. 2, 1392
      - Stukken betreffende uitvoering van het Algemeen Vorderingsbesluit 1940 met betrekking tot de vordering van enige percelen heide onder Kraloo ten behoeve van de Vereniging tot Behoud van Natuurmonumenten in Nederland., 1942-1944; 546; 1 omslag
      - Werkverslagen van de landschapsadviseurs in de provincies Noord-Brabant en Utrecht., 1944-1945; 547; 1 omslag
      - Twee-wekelijkse werkverslagen van de Afdeling Natuurbescherming en Landschap., 1946-1950; 548; 1 pak
      - Jaarverslagen over de jaren 1948-1950 van de Afdeling Natuurbescherming en Landschap., 1949-1951; 549; 1 omslag
- Commissiearchieven, 3
  - Commissie van Bijstand voor het Rijksbosbouwproefstation., 1920-1932; 550-552; 1 deel en 2 omslagen
    - Agenda van ingekomen en uitgaande brieven, 1920 - 1925, 550; deel
    - Ingekomen en minuten van uitgaande stukken, 1920 - 1932, 551
    - Notulen, 1920 - 1930, 552
  - Bijzondere Commissie voor Georganiseerd Overleg in Zaken Rakende de Arbeiders bij het Staatsbosbeheer., 1923-1941; 553-554; 1 pak en 1 omslag
    - Instelling en samenstelling, 1923 - 1938, 553
    - Vergaderstukken, 1924 - 1941, 554; pak
  - Commissie tot Behandeling van Beroepszaken betreffende de Dienst der Arbeiders bij het Staatsbosbeheer., 1924-1936; 555-556; 2 omslagen
    - Instelling en opheffing, 1924 - 1936, 555
    - Vergaderstukken, 1925 - 1931, 556
  - Commissie inzake Vervanging van de Iep., 1927-1928; 557-560; 4 omslagen
    - Instelling en opheffing., 557
    - Ingekomen en minuten van uitgaande stukken., 558
    - Notulen., 559
    - Eindverslag., 560
  - Minuten van uitgaande brieven en notulen van vergaderingen van de Commissie voor de Boschstatistiek., 1927-1939; 561; 1 omslag
  - Commissie van Advies inzake Afzanding van Duinen onder Wassenaar., 1930-1932; 562-563; 2 omslagen
    - Vergaderstukken., 562
    - Rapport, met bijlagen., 563, 1414, 2107, 3056-3057; 1 omslag en 4 tekeningen
      - Stukken, 563
      - Tekening no. 1, 1414
      - Tekening no. 2, 2107
      - Tekening no. 3, 3056
      - Tekening no. 4, 3057
  - Vergaderstukken en eindverslag van de Commissie tot het Brengen van Meerdere Eenheid in de Afmetingen en de Benamingen der Inlandsche Houtsoorten (Standaardeeringscommissie van de Nederlandsche Boschbouwvereniging)., 1938-1940; 564; 1 omslag
  - Vergaderstukken van de Commissie voor de Houtopmeting., 1940-1941; 565; 1 omslag